【裁判字號】    90,勞訴,5
【裁判日期】    900509
【裁判案由】    給付資遣費
【裁判全文】
臺灣高雄地方法院民事判決                              九十年度勞訴字第五號
    原  告  乙○○
    被  告  甲○○
右當事人間請求給付資遣費事件，本院判決如左：
    主    文
原告之訴駁回。
訴訟費用由原告負擔。
    事    實
甲、原告方面：
  一、聲明：求為判決被告應給付新台幣（下同）一百萬元及自民國八十八年八月四
      日起至清償日止按週年利率百分之五計算之利息。
  二、陳述：
      伊自民國八十六年二月二十四日起受雇於被告所負責之清宇環保實業股份有限
      公司（下稱清宇公司）而擔任業務工程師兼處理技術員，詎至八十八年八月四
      日被告乃將伊解雇，惟其乃背信開具不實之離職證明，致使伊無法具領失業補
      助，且又非法使用伊之甲級廢棄物處理執照，伊曾多次請求高雄縣政府勞工局
      調解未果，亦曾請求勞委會勞資處調解無效，為此乃依法提起本訴，請求判令
      被告應給付含優惠三個月之資遣費及精神上損害計一百萬元及自民國八十八年
      八月四日起至清償日止按週年利率百分之五計算之利息。
三、證據：提出經濟部公司執照、勞資爭議協調會議紀錄、員工職務證明書、高雄縣
          縣長服務中心陳情案件紀錄、呈文、離職證明等件為證，並請求訊問證人
          陳靜修、吳鳳元。
乙、被告方面：
    本件不經言詞辯論，被告部分無事實之記載。
    理    由
一、按原告之訴，依其所訴之事實，在法律上顯無理由者，法院得不經言詞辯論，逕
    以判決駁回之，民事訴訟法第二百四十九條第二項訂有明文。本件原告主張伊於
    上開時日任職於被告所負責之清宇公司，嗣被告乃於前述日期將伊解雇，惟其竟
    未依法發予資遣費，並致伊受有上開損害乙節，固據其提出經濟部公司執照、勞
    資爭議協調會議紀錄、員工職務證明書、高雄縣縣長服務中心陳情案件紀錄、呈
    文、離職證明等件為證，惟查，原告乃係受雇於訴外人清宇公司擔任業務工程師
    兼處理技術員，嗣並於八十八年七月三十一日離職乙節，此有原告所提之員工職
    務證明書、離職證明等件在卷可稽，而被告乃係訴外人清宇公司之法定代理人，
    亦有經濟部公司執照在卷可憑，是本件原告既係受雇於訴外人清宇公司，則其雇
    傭關係自係存在於訴外人清宇公司與原告之間，今被告既非原告之雇主，其自無
    發給原告資遣費之義務，且被告縱如原告所述有開立所謂不實之離職證明或非法
    使用其甲級廢棄物處理牌照之事實，惟此究否係被告所為尚非無疑，且此對原告
    之名譽、信用等亦未見有何不法之具體侵害，是原告對被告請求精神上之損害賠
    償亦屬無據，從而本件原告請求被告應給付其資遣費及精神上損害計一百萬元云
    云，在法律上顯無理由，爰不經言詞辯論，逕以判決駁回原告之訴。
二、據上論結，本件原告之訴為無理由，依民事訴訟法第二百四十九條第二項、第七
    十八條，判決如主文。
中      華      民      國    九十      年      五      月      九      日
                              臺灣高雄地方法院民事第五庭
                                  法      官  黃宏欽
右為正本係照原本作成。
如不服本判決，應於判決送達後廿日內，向本院提出上訴狀並表明上訴理由，如於本
判決宣示後送達前提起上訴者，應於判決送達後十日內補提上訴理由書（須附繕本）。
中      華      民      國    九十      年      五      月      九      日
                                  法院書記官  張乃昇


司法院資訊處製作；財團法人民間司法改革基金會備份。
